【裁判字號】    94,重訴,82
【裁判日期】    950406
【裁判案由】    擄人勒贖等
【裁判全文】
台灣高雄地方法院刑事判決              94年度重訴字第82號
公  訴  人  臺灣高雄地方法院檢察署檢察官
被      告  甲○○
            壬○○
                    （現於臺灣高雄第二監獄執行中）
            乙○○
                    （現於臺灣高雄第二監獄執行中）
共      同
指定辯護人  周君強律師
被      告  辛○○
                      2之2號.
                    （現於臺灣高雄第二監獄執行中）
選任辯護人  許明德律師
            鄭勝智律師
            李汶哲律師
上列被告因擄人勒贖等案件，經檢察官提起公訴（94年度偵字第
9159、14153 號），本院判決如下：
    主  文
甲○○幫助連續意圖為自己不法之所有，以恐嚇使人將本人之物
交付，累犯，處有期徒刑捌月。
壬○○共同寄藏子彈，累犯，處有期徒刑玖月，併科罰金新台幣
拾萬元，罰金如易服勞役，以新臺幣玖佰元即銀元佰元折算壹
日，扣案之9mm 制式子彈壹顆及武士刀壹把，均沒收；又連續意
圖為自己不法之所有，以恐嚇使人將本人之物交付，累犯，處有
期徒刑肆年，扣案如附表貳所示之物均沒收；又連續攜帶凶器竊
盜，累犯，處有期徒刑壹年，扣案如附表貳所示之物均沒收。應
執行有期徒刑伍年陸月，併科罰金新台幣拾萬元，罰金如易服勞
役，以新臺幣玖佰元即銀元佰元折算壹日，扣案之9mm 制式子
彈壹顆及武士刀壹把與如附表貳所示之物，均沒收。
乙○○共同寄藏子彈，累犯，處有期徒刑玖月，併科罰金新台幣
拾萬元，罰金如易服勞役，以新臺幣玖佰元即銀元佰元折算壹
日，扣案之9mm 制式子彈壹顆沒收。
辛○○連續偽造私印文，足以生損害於公眾及他人，累犯，處有
期徒刑壹年陸月，扣案如附表所示之物（除編號一、二、三所
示偽造身分證上之不詳女子相片張外），均沒收。
乙○○及辛○○被訴擄人勒贖罪部分無罪。
    事  實
一、甲○○前因業務侵占案件，經本院以92年度簡字第2169號刑
    事判決處有期徒刑10月確定，於民國93年7 月31日縮刑期滿
    執行完畢。壬○○前因竊盜案件，經本院以92年易字第1975
    號判決處有期徒刑1 年確定，於同年8 月3 日縮刑期滿執行
    完畢。乙○○前有違反槍砲彈藥刀械管制條例、竊盜、懲治
    盜匪條例之前科，最後一次並因妨礙公務及侵占案件，經法
    院分別判處有期徒刑4 月及3 月，應執行有期徒刑6 月確定
    ，於93年6 月15日入監執行，經羈押折抵及縮短刑期，於同
    年9 月14日執行完畢。辛○○前因詐欺案件，經台灣雲林地
    方法院以88年度易字第1089號判處有期徒刑1 年6 月，經上
    訴於台灣高等法院台南分院，而以89年度上易字第2026號駁
    回上訴確定，於90年7 月11日入監執行，於91年6 月6 日假
    釋出監，於同年12月27日縮短刑期假釋期滿未經撤銷，視為
    執行完畢。
二、甲○○明知現今詐騙、恐嚇案件之不法份子橫行，而該等不
    法份子為能要求被害人依指示匯款入帳以達成並掩飾己身犯
    行，乃經常以向他人收購或承租金融帳戶，是可預見出租或
    讓售其所有之金融帳戶予他人使用，將可幫助他人用於著手
    恐嚇、詐欺取財犯行，而持之要求被害人匯款入帳而非法取
    財，卻漠視此情，而基於幫助恐嚇取財之意，於93年8 月上
    旬某日時，在高雄市○○路某處，應允壬○○之要求，將其
    在左營北區郵局所開立，帳號為00000000000000號之金融帳
    戶存摺、提款卡及密碼，以每月租金新台幣（下同）3000
    元之代價，租讓予壬○○供其犯罪使用。
三、壬○○基於意圖為自己不法所有之概括犯意，自93年8 月19
    日起迄同年10月19日止，先後於如附表壹時間欄所示之時間
    ，在如附表壹地點欄所示之地點，持其所有如附表貳所示之
    扣案電動工具2 支、六角鈑手1 支、砂輪機1 台、老虎鉗夾
    1 組等工具，以破壞車窗或車門侵入車內發動該車及竊取車
    內財物之方式，連續竊取如附表壹竊得物品欄所示之物得手
    。嗣壬○○竊取各該汽車得手後，旋即於如附表壹行為方法
    欄所示之時間，撥打電話與被害人聯繫，連續以如附表壹行
    為方法欄所示之言詞，恫嚇被害人匯出指示之金額至其所指
    定自己之0000 000000000郵局帳戶或前向甲○○所承租0000
    0000000000帳號之郵局帳戶內，否則即將竊得之汽車解體，
    致被害人心生畏懼而與之議價。其後如附表壹編號一、二、
    四、五、六、七、八、九、十一、十二、十三、十四、十五
    、十六、十七所示之被害人，即因心生畏懼而分別匯入如附
    表壹匯款時間及得手金額欄所示之金額入壬○○指定之帳戶
    得手，嗣並由壬○○撥打電話告知被害人失竊車輛停放位置
    ，任由被害人自行取回失車，壬○○則將被害人匯入之款項
    領取花用殆盡。
四、壬○○明知具有殺傷力之子彈及武士刀均為槍砲彈藥刀械管
    制條例所管制之管制物品，未經許可，不得無故收受持有或
    為他人寄藏，竟於93年11月某日時，在嘉義縣大林鄉慈濟醫
    院，經真實姓名年紀不詳之成年友人「勝仔」交寄具有殺傷
    力之9mm 制式子彈2 顆、由直徑9.12mm金屬彈頭與直徑9.44
    mm、長度19.35mm 金屬彈殼組合而成未具殺傷力之改造子彈
    1 顆、武士刀1 把（刀柄長22.5公分、刀刃長70公分，單刃
    開鋒）時，基於寄藏之犯意，收受前開具有殺傷力之9mm 制
    式子彈2 顆、武士刀1 把（刀柄長22.5公分、刀刃長70公分
    ）而持有。嗣於94年3 月間某日時，壬○○為能妥適藏置上
    開具有殺傷力之制式子彈2 顆，乃將該上開制式子彈2 顆交
    予具有犯意聯絡之乙○○，命其攜往密處藏放，由乙○○將
    該具有殺傷力之子彈，埋藏於嘉義縣中埔鄉○○路331 號工
    廠旁樹下，而與壬○○共同無故以寄藏之意而持有該制式子
    彈2 顆。
五、辛○○為能販賣偽造身分證供他人使用獲利之意，竟基於偽
    造特種文書身分證及「台灣省嘉義市政府」鋼印私印文之概
    括犯意，於94年1 月初起某日起，先透過雜誌，購得扣案如
    附表編號五至十三所示已蓋有偽造之內政部公印文之偽造
    空白國民身分證及「台灣省嘉義市政府」之鋼印模等相關物
    品，欲供為偽造身分證所用，進而在其位於嘉義縣中埔鄉○○路住處，將上開偽造之空白身分證上，填入確有其人之丁○○及巳○○年籍資料，並連續以購得之嘉義市政府鋼印模
    印蓋印於上，充當為身分證上之鋼印而偽造私印文，復將前
    因應徵職員所取得之他人相片黏貼於上，連續偽造國民身分
    證如附表編號一至四共4 枚完成，足以生損害於戶籍機關
    對於戶政資料管理之正確性及丁○○、巳○○與偽造身分證
    上相片之本人。
六、壬○○另基於竊取他人車輛及車牌供己使用之意，基於為自
    己不法所有之概括犯意，先於不詳時、地，持扣案之工具，
    竊得不詳人士所有之UR—8170號車牌2 面得手。其後復承前
    犯意，又於94年4 月12日下午5 時許，持上開六角鈑手等工
    具，前往嘉義市○區○○○路與世賢路口，竊取未○○所有
    之RK—1418車號自小客車得手，並將竊得之UR—8170號車牌
    2 面命乙○○藏置，而以竊得之RK—1418車號自小客車作為
    代步之用。
七、嗣因檢察官早已懷疑壬○○涉嫌竊車後勒贖被害人，因而核
    發監聽票許可經監聽而得知壬○○等人上開行為，始為警持
    檢察官核發之拘提票，先於94年4 月20日上午11時許，在嘉
    義市○區○○路491 號前拘獲辛○○；復於同日上午11時10
    分許，在嘉義市○○○路496 巷10號4 樓之2 拘獲壬○○，
    並扣得如附表貳所示，壬○○所有供行竊所用之工具、如附
    表所示，辛○○所有供偽造身分證所用之物，及如附表肆
    所示與本案無關之物；於同日下午2 時許，在同市區○○○
    路36號拘獲乙○○。其後並由警方依乙○○之供述，前往嘉
    義縣中埔鄉○○路331 號工廠後方樹下，起出上開制式子彈
    2 顆、改造子彈1 顆及壬○○於不詳時、地竊得之VR—8170
    車牌2 面等物。
八、案經高雄市政府警察局報告台灣高雄地方法院檢察署檢察官
    偵查起訴。
    理  由
壹、證據能力之審認
一、被告乙○○之自白部分
（一）按被告之自白，非出於強暴、脅迫、利誘、詐欺、疲勞訊
      問、違法羈押或其他不正之方法，且與事實相符者，得為
      證據，刑事訴訟法第156條第1項訂有明文。
（二）被告乙○○固於本院審理時辯稱其於警詢中之自白係經警
      方誘導而製作，然查：被告乙○○於警詢時，係在大型辦
      公室製作，旁有其他共犯由警方一同製作筆錄，而被告乙○○係由一員警詢問問題，詢問過程口氣平和正常，並無
      施以不法強暴、脅迫等諸種行為，由另一員警製作筆錄，
      有敲擊鍵盤聲音，被告乙○○全程緊盯電腦螢幕，過程中
      被告乙○○神情自若，可自由抽煙及對話，過程中尚有與
      警方爭執筆錄記載方式等事實，有本院於94年12月15日勘
      驗被告乙○○警訊錄影帶後所製作之勘驗筆錄附卷可稽，
      且經證人即製作筆錄之員警戊○○到庭結證稱：當天並沒
      有誘導被告乙○○供詞，而被告當時緊盯電腦螢幕，其後
      並將筆錄交由被告乙○○閱覽後簽名等語在卷，足見被告
      乙○○於本院審理時辯稱其於警詢中之自白係遭員警利誘
      一事，要屬不實，其於警詢中之供述，係出於自由意志，
      自得為本院審理本案之證據。
二、傳聞證據部分
（一）按被告以外之人於審判外之陳述，雖不符刑事訴訟法第15
      9 條之1 至之4 等4 條之規定，然若當事人於審判程序中
      同意作為證據，法院審酌該言詞陳述或書面陳述作成時之
      情況，認為適當者，亦得為證據；又當事人、代理人或辯
      護人於法院調查證據時，知有刑事訴訟法第159 條第1項
      不得為證據之情形，而未於言詞辯論終結前聲明異議者，
      視為有前項之同意，同法第159 條之5 定有明文。此立法
      意旨在於傳聞證據未經當事人之反對詰問予以核實，原則
      上先予排除。惟若當事人已放棄反對詰問權，於審判程序
      中表明同意該等傳聞證據可作為證據；或於言詞辯論終結
      前未聲明異議，基於尊重當事人對傳聞證據之處分權，及
      證據資料愈豐富，愈有助於真實發見之理念，且強化言詞
      辯論主義，使訴訟程序得以順暢進行，上開傳聞證據亦均
      具有證據能力。
（二）查本案被害人於警詢中之供述、壬○○及甲○○2 人上開
      金融帳戶之交易記錄、被害人匯款單據及車輛失竊查報表
      等，於具有被告以外之人書面陳述之性質者，均屬傳聞法
      則，惟經本院依法提示予以調查，檢察官及被告與辯護人
      均對此未表示異議，且經本院審酌該書面作成時無違法情
      事，且無故意不實之動機與目的，復為本案認定事實所必
      要之依據，自應適宜為本案之證據。
貳、有罪部分之實體判斷
一、被告甲○○部分
（一）訊據被告甲○○固坦承有將帳戶之金融卡、存簿及密碼交
      予被告壬○○之事實。惟辯稱；伊不知道壬○○持該帳戶
      何用，壬○○給伊的錢，是因為壬○○借伊的行動電話使
      用，所以要付通話費云云。經查：
  １、被告壬○○與被告甲○○係於監獄中認識，而於出獄後，
      被告壬○○則於93年8 月上旬某日時，在高雄市○○路某
      處，以每月3000元之代價，向被告甲○○承租其在左營北
      區郵局所開立，帳號為00000000000000號之帳戶存摺、提
      款卡及密碼，並告知被告甲○○若有警方找上門來時，就
      向警方表示該帳戶遺失，並把責任推到被告壬○○頭上，
      而租用期間，被告壬○○陸續給予被告甲○○數千元之代
      價，至於被告壬○○向被告甲○○借用手機使用一事，被
      告壬○○則另有給予被告甲○○金錢等事實，業據被告壬○○以證人身份迭於偵查（偵一卷第98-99 頁）及本院審
      理（本院卷第261-269 頁）時證述明確。觀諸被告壬○○
      先後證詞雖有部分些微歧異之處，然對於其係以每月3000
      元之代價向被告甲○○借用金融帳戶，並告知若有警方查
      緝則向警方表示金融帳戶已遺失一事，則均屬一致，已初
      見其可信性。另衡諸被告壬○○與被告甲○○二人素無冤
      仇，且為舊識，被告甲○○並願意出借行動電話與被告壬○○，則被告壬○○自無無故誣陷被告甲○○之理，是被
      告壬○○上開證述更有相當之可信性。甚且，被告甲○○
      前於偵查中即供稱：該帳戶係在93年8 月中旬出借給壬○○使用，代價是每月3000元，已經有陸續拿到幾千元等語
      （偵一卷第98頁），是堪認被告甲○○確有以每月獲取
      3000 元 之代價，將其帳戶出借予被告壬○○使用無誤。
  ２、而金融存款帳戶，事常攸關個人財產權之保障，透過與存
      戶印鑑章之結合，更具有個人專屬性及私密性，若非本人
      或與本人有相當關係之人，難有理由許可流通使用帳戶、
      印章。縱偶有特殊理由將帳戶、印章交付他人之需，亦必
      深入瞭解該帳戶之使用情形，甚亦對之加以監督防弊。而
      現今國內社會層出不窮之寄發信函、寄發電子郵件、撥打
      電話、傳送簡訊等等類似方法，用以恐嚇及詐騙他人，使
      被害人因心生畏懼或受騙上當而交付財物之不法份子，經
      常取得人頭帳戶，而於被害人將金錢轉入人頭帳戶後，再
      利用人頭帳戶之存款帳戶、印章、存摺、提款卡及密碼轉
      帳取款，以達其犯罪目的，並掩飾渠等之不法行徑，避免
      執法人員追究、處罰，此從一般社會新聞報導及坊間耳語
      皆可得知，在客觀上當得預見一般取得他人金融存款帳戶
      使用之行徑常與財產犯罪密切相關。被告甲○○係年過30
      歲之人，具有相當之經歷及社會經驗，對於前述各社會現
      象，無從推諉不知。且被告甲○○與壬○○二人係於監獄
      中認識，且被告壬○○甚且已經告知甲○○，若有警方找
      上門來，則告知警方該帳戶遺失，是被告甲○○對於被告
      壬○○會以所交付之帳戶作為不法使用一事，自有相當之
      意識。而被告甲○○卻罔顧上情，悍然將其帳戶之存簿、
      印章及密碼交予被告壬○○使用，則其自有容任壬○○以
      該帳戶作為犯罪之工具，是其自有幫助恐嚇取財之故意無
      疑。
  ３、而被告壬○○於取得被告甲○○所交付之帳戶後，確有持
      之作為遂行恐嚇取財之工具，而連續恐嚇被害人匯入款項
      等情，則有如附表壹編號一、九、十一、十二、十四、十
      五、十六、十七號證據欄所示之被害人指述明確，並有被
      告甲○○上開郵局帳戶交易資料及被害人匯款單據附卷可
      稽，足見被告被告甲○○所交付之金融帳戶，確有助於被
      告壬○○遂行犯恐嚇取財之犯行。
（二）綜上所述，被告甲○○將其帳戶出租被告壬○○用以恐嚇
      取財，雖查無共同犯意聯絡之情，然其係有幫助恐嚇取財
      之意，其上開辯解要屬卸責之詞，不足採信，其犯行業已
      明確，應依法論科。
二、被告壬○○部分
（一）訊據被告壬○○固不否認有竊取如附表壹竊得物品欄所示
      之物，並撥打電話向如附表壹所示之被害人恐嚇要求匯款
      至指定帳戶，其後並有取得如附表壹匯款時間及得手金額
      欄所示之金額得手，且另有竊取UR—8170號車牌2 面及RK
      —1418車號自小客車得手之事實，惟矢口否認有何共同寄
      藏子彈及刀械之犯行，辯稱：伊沒有寄藏或持有，子彈及
      刀械是乙○○的云云。經查：
  １、被告壬○○自93年8 月19日起迄同年10月19日止，先後於
      如附表壹時間欄所示之時間，在如附表壹地點欄所示之地
      點，持其所有如附表貳所示之扣案電動工具2 支、六角鈑
      手1 支、砂輪機1 台及老虎鉗夾1 組等工具，連續竊取如
      附表壹竊得物品欄所示之物得手。被告壬○○並於竊取各
      該汽車得手後，旋即於如附表壹行為方法欄所示之時間，
      撥打電話與被害人聯繫，連續以如附表壹行為方法欄所示
      之言詞，恫嚇被害人匯出指示之金額至其所指定自己之00
      00000000000 郵局帳戶或被告甲○○之0000000000 0000
      帳號之郵局帳戶內，否則即將竊得之汽車解體，致被害人
      心生畏懼而與之議價，其後如附表壹編號一、二、四、五
      、六、七、八、九、十一、十二、十三、十四、十五、十
      六、十七所示之被害人，則因懼怕而分別匯入如附表壹匯
      款時間及得手金額欄所示之金額入各該帳戶，嗣並由被告
      壬○○撥打電話告知被害人車停位置，任由被害人自行取
      回失車，被告壬○○則領取匯入之款項等事實，業據被告
      壬○○迭於警偵訊及本院審理時供承不諱，且經如附表壹
      證據欄所示之被害人於警詢中指述綦詳，並有如附表壹、
      證據欄所示之壬○○及甲○○上開帳戶交易明細、被害人
      匯款單據及車輛失竊查報表等件附卷可稽，足見被告壬○○確有連續竊取上開車輛等物得手，其後並撥打電話向各
      被害人恐嚇要求匯款，而有獲得如附表壹匯款時間及得手
      金額欄所示之金額無誤。
  ２、被告壬○○另基於竊取他人車輛及車牌供己使用之意，先
      後於不詳時、地，持扣案之工具，竊得不詳人士所有之UR
      —8170號車牌2 面得手，及在嘉義市○區○○○路與世賢
      路口，竊取RK—1418車號自小客車得手等事實，業據被告
      壬○○於本院審理時供稱在卷（本院卷第367 、376 頁）
      ，並有上開UR─8170號車牌扣案足憑。
  ３、被告壬○○係於93年11月某日時，在嘉義縣大林鄉慈濟醫
      院，經真實姓名年紀不詳之成年友人「勝仔」交寄具有殺
      傷力之9mm 制式子彈2 顆、由直徑9.12mm金屬彈頭與直徑
      9 .44mm 、長度19.35mm 金屬彈殼組合而成未具殺傷力之
      改造子彈1 顆、武士刀1 把（刀柄長22.5公分、刀刃長70
      公分、已開鋒），而基於寄藏之犯意收受前開具有殺傷力
      之9m m制式子彈2 顆、武士刀1 把（刀柄長22.5公分、刀
      刃長70公分、已開鋒），嗣於94年3 月間某日，壬○○為
      能妥適藏置上開子彈，乃將該上開子彈，交予被告乙○○
      ，命其攜往密處藏放，而由乙○○將該具有殺傷力之子彈
      ，埋藏於嘉義縣中埔鄉○○路331 號工廠旁樹下等事實，
      業據被告壬○○前於警詢中供稱：子彈及武士刀，均是一
      位綽號「勝仔」之人寄放的，伊是為了要藏置，所以才叫
      乙○○拿去藏放等語（警二卷第14頁）、於偵查中供稱：
      扣案之子彈及武士刀，係在93年11月，由「阿勝」在嘉義
      大林慈濟醫院所寄放等語在卷（偵一卷第7 頁），核與被
      告乙○○於警詢中陳稱：扣案之子彈是壬○○要求其拿去
      藏放，而於為警查獲後，乃經壬○○要求而帶員警前往起
      出等語在卷（警二卷第26頁），及於偵查中證稱：子彈是
      壬○○要求其拿去藏置，武士刀伊並不知情（偵一卷第9
      頁），及被告辛○○於警詢中陳稱：扣案之武士刀係被告
      壬○○暫時放在伊房間等語（警二卷第7 頁）等語大致相
      符。而扣案之9mm 子彈，係屬制式子彈，經試射1 顆，確
      有殺傷力等情，亦有內政部警政署刑事警察局94年5 月4
      日刑鑑字第0940066110號槍彈鑑定書1 份在卷可查（偵一
      卷第40頁以下）；另扣案之武士刀，刀柄長22 .5 公分、
      刀刃長70公分，單刃開鋒，可供雙手握用，具有殺傷力及
      危險性，應屬管制刀械等情，亦有高雄市政府94年5 月20
      日高市府警保字第0940 024456 號函在卷可佐（偵一卷第
      48頁以下），足見扣案之9mm 制式子彈2 顆及武士刀1 把
      ，確係分屬具有殺傷力之制式子彈及刀械無誤。雖被告壬○○於本院審理時改口否認上開寄藏子彈及刀械之犯行，
      而被告乙○○亦於本院審理時翻異前詞證稱：扣案之刀械
      均係伊在85年時朋友留下來的，伊當時在警察詢問及檢察
      官訊問時，是為了逃避積欠壬○○的債務才這樣講的云云
      。然衡其二人係屬朋友關係，經常共同出遊，被告乙○○
      本非無迴護被告壬○○之動機。復參諸被告壬○○於警詢
      及偵查中之供述，對於子彈及刀械來源已明確供述，且其
      供述之時亦未受警察或檢察官不法取供，是其上開供述本
      有相當之可信性。而被告乙○○上開證詞，除與其先前陳
      述有所不符，復與被告壬○○及被告辛○○之供述有所矛
      盾，且該武士刀係在被告辛○○及被告壬○○住處查獲，
      與乙○○並無關聯，堪見乙○○於本院審理時之證詞，應
      係附和被告壬○○之意所為之迴護之詞，不足採信。從而
      ，堪認被告壬○○確係於93年11月份自「阿勝」手中接獲
      上開9mm 制式子彈2 顆及武士刀1 把而寄藏，其後並將該
      子彈交予被告乙○○藏置無誤。
（二）綜上所述，被告壬○○上開竊盜、恐嚇取財、寄藏管制刀
      械及制式子彈之犯行均已明確，其上開辯解要屬卸責之詞
      ，不足採信，應依法論科。
三、被告乙○○部分
（一）訊據被告乙○○固坦承其有將扣案之制式子彈2 顆藏置於
      嘉義縣中埔鄉○○路331 號工廠旁樹下之事實，惟辯稱：
      扣案之子彈及武士刀均屬其所有之物，與壬○○無關。經
      查：
  １、查獲之制式子彈2 顆，係被告壬○○於94年3 月間某日，
      將之交予被告乙○○，命其攜往密處藏放，而始由被告乙○○將該具有殺傷力之子彈埋藏於嘉義縣中埔鄉○○路
      331 號工廠旁樹下，嗣於被告壬○○及乙○○為警查獲後
      ，復經被告壬○○之央求，而由被告乙○○帶同警方前往
      藏置地點起出制式子彈2 顆等事實，業據被告乙○○於警
      詢中供稱：扣案之子彈是壬○○要求其拿去藏放，而於為
      警查獲後，乃經壬○○要求而帶員警前往起出等語（警二
      卷第26頁），及於偵查中供稱：子彈是壬○○要求其拿去
      藏置，武士刀伊並不知情等語（偵一卷第9 頁）。核與被
      告壬○○前於警詢中陳稱：伊是為了要藏置，所以才叫乙○○拿去藏放等語（警二卷第14頁），及被告辛○○於警
      詢中陳稱：扣案之武士刀係被告壬○○暫時放在伊房間等
      語（警二卷第7 頁）大致相符。而扣案之9mm 制式子彈2
      顆，均係屬制式子彈，經試射1 顆，確有殺傷力等情，亦
      有內政部警政署刑事警察局94年5 月4 日刑鑑字第
      0940066110號槍彈鑑定書1 份在卷可查（偵一卷第40頁以
      下）。足見被告乙○○確有自被告壬○○處取得扣案具有
      殺傷力之制式子彈2 顆，並以寄藏之意將之藏置於嘉義縣
      中埔鄉○○路331 號工廠旁樹下，至於扣案之武士刀則與
      其無關聯，其於本院改口供稱該子彈及武士刀均係於85
      年向他人取得云云，要係為求替被告壬○○脫免罪責之詞
      ，不足採信。
（二）綜上所述，被告乙○○基於寄藏之意，將扣案之制式子彈
      2 顆藏匿於所管領支配之地，其寄藏子彈犯行業已明確，
      應依法論科。
四、被告辛○○部分
（一）扣案如附表編號五至十三所示之物，均係被告辛○○透
      過雜誌購買而得，欲供為偽造身分證所用，進而在上開住
      處，將上開偽造之空白身分證上，填入丁○○及巳○○年
      籍資料，並以購得之嘉義市政府鋼印模印蓋印於上而偽造
      私印文，復將前因應徵職員所取得之他人相片黏貼於上，
      而偽造國民身分證如附表編號一至四共4 枚完成等事實
      ，業據被告辛○○於本院審理時供稱不諱（本院卷第
      52-53 頁），且有如附表所示之物扣案足憑。而如附表
      編號一至四所示之丁○○及巳○○身分證，其上之內政
      部印、底文圖案及印刷字跡，均與真正之身分正樣張不同
      ，係屬偽造而得；扣案如附表編號五所示之空白身分證
      ，其上之內政部印、底文圖案及印刷字跡，均與真正之身
      分正樣張不同，係屬偽造等情，則有內政部警政署刑事警
      察局94年6 月七日刑鑑字第0940066102號鑑定書在卷可稽
      。
（二）雖被告辛○○前於警詢及偵查中均供稱：扣案如附表編
      號一至四所示之身分證，均係以取得他人之身分證以彩色
      影印而來，並加以偽造而成云云。然該等身分證其上之內
      政部印、底文圖案及印刷字跡，均與真正之身分正樣張不
      同，業如上述，則該等偽造之身分證，自不可能係經過彩
      色影印而來，是應以被告於本院審理時所供稱之語為真，
      足見扣案如附表編號一至四所示之偽造身分證，均係被
      告辛○○將自己或他人之相片黏貼於購買而得之偽造身分
      證底張，並將他人之身分年籍資料印製入內後加以膠封，
      並以購得之偽造嘉義市政府鋼印模蓋印而來無誤。是被告
      辛○○上開偽造身分證及台灣省嘉義市政府鋼印文之犯行
      業已明確，應依法論科。
五、論罪科刑：
（一）被告甲○○可預見被告壬○○將持其所交付之帳戶用以施
      行恐嚇取財之犯行，卻仍將之出租與被告壬○○，雖查無
      犯意聯絡，惟確有幫助恐嚇取財之意，核其所為，係犯刑
      法第30 條 第1 項、第346 條第1 項恐嚇取財之幫助犯。
      被告以為他人犯罪之意，實施恐嚇取財罪構成要件以外之
      行為，係幫助犯，爰依刑法第30條第2 項減輕其刑。被告
      甲○○前因業務侵占案件，經本院以92年度簡字第2169號
      刑事判決處有期徒刑10月確定，於民國93年7 月31日縮刑
      期滿執行完畢等情，有台灣高等法院被告前案紀錄表及台
      灣高雄地方法院檢察署刑案資料查註紀錄表各1 份在卷可
      參，其於受有期徒刑之執行完畢後5 年內，再犯本件有期
      徒刑以上之刑之各罪，均為累犯，依刑法第47條規定，加
      重其刑，並應與上開減輕規定，依法先加後減之。爰審酌
      被告貪圖小利，提供帳戶供被告壬○○用以恐嚇取財，造
      成被害人損害，行為本有可議，且於本院審理時，又飾詞
      否認犯行，未見悔意，本應重懲，惟念其實際獲利不多，
      復衡其犯罪之目的、手段及所生之危害等一切情狀，量處
      如主文所示之刑，以資儆懲。
（二）被告壬○○攜帶用以行竊如附表貳所示之工具，均為金屬
      材質，電動工具前端尖銳，六角鈑手及老虎鉗夾均可持攻
      擊人體，客觀上足以對他人生命、身體產生危害，可供為
      凶器使用，被告壬○○持之犯如附表壹所示之竊盜罪、如
      事實欄六所示之竊盜罪，核其所為，均係犯刑法第321 條
      第1 項之攜帶凶器竊盜罪。被告壬○○以撥打電話恫嚇被
      害人匯款，否則即將竊得之車輛解體之如附表壹之行為，
      其中如附表壹編號一、二、四、五、六、七、八、九、十
      一、十二、十三、十四、十五、十六、十七所示之被害人
      ，並有匯款進入被告壬○○所指定之帳戶，核其所為，均
      係犯同法第346 條第1 項之恐嚇取財罪，而如附表壹編號
      三、十之犯行，則因被害人未匯款而未遂。被告壬○○為
      他人藏放之意，而持有管制刀械及制式子彈，核其所為，
      係違反槍砲彈藥刀械管制條例第12條第4 項之未經許可寄
      藏子彈罪，及同法第14條第3 項之未經許可持有刀械罪，
      而未經許可持有子彈之行為，則為寄藏之行為所吸收，不
      另論罪。被告壬○○就上開寄藏子彈犯行，與被告乙○○
      有犯意聯絡及行為分擔，為共同正犯。被告壬○○所犯如
      附表壹所示攜帶凶器竊盜及恐嚇取財既遂罪及恐嚇取財未
      遂罪、如事實欄六所示之加重竊盜罪，均係時間緊接，手
      法相同，所犯為構成要件相同之罪名，顯係基於概括犯意
      反覆為之，均為連續犯，應各依刑法第56條之規定，分別
      論以連續加重竊盜罪、連續恐嚇取財既遂罪及連續加重竊
      盜罪，並各加重其刑。而被告壬○○竊取UR—8170號車牌
      之犯行，雖未據公訴人起訴，然因與上開竊取RK—1418車
      號自小客車之犯行有連續犯之一罪關係，業如上述，為起
      訴效力所及，本院自得併與審理。起訴書原認被告係連續
      犯有刑法第321 條之攜帶凶器竊盜罪，而公訴檢察官於論
      告時則當庭更正為同法第322 條之常業竊盜罪，惟被告壬○○另有正當工作，非以竊盜為生，業據被告壬○○供述
      在卷，且無證據證明被告壬○○係以竊盜所得為生，是本
      院認被告壬○○僅係犯有連續加重竊盜罪，公訴法條應予
      變更。被告壬○○所犯上開攜帶凶器竊盜如附表壹所示之
      犯行及恐嚇取財罪犯行，有方法、結果之牽連關係，為牽
      連犯，應依刑法第55條規定，從一較重之恐嚇取財罪處斷
      。被告壬○○於同一時間收受他人藏寄之武士刀及制式子
      彈，係以一行為為他人寄藏之意而持有管制刀械及制式子
      彈，應依刑法第55條之規定，論以較重之寄藏子彈罪。被
      告壬○○所犯上開恐嚇取財罪及寄藏子彈罪與竊取汽車供
      己使用之罪，犯意個別，行為互殊，應分論併罰。被告壬○○前因竊盜案件，經本院以92年易字第19 75 號判決處
      有期徒刑1 年確定，於同年8 月3 日縮刑期滿執行完畢等
      情，有台灣高等法院被告前案紀錄表及台灣高雄地方法院
      檢察署刑案資料查註紀錄表各1 份在卷可參，其於受有期
      徒刑之執行完畢後5 年內，再犯本件有期徒刑以上之刑之
      各罪，均為累犯，依刑法第47條規定，加重其刑，恐嚇取
      財罪及加重竊盜罪部分，並應與上開加重規定，分別依法
      遞加之。爰審酌被告壬○○素行不良，卻不知悔改，非但
      竊取他人汽車等物，復以電話向被害人恐嚇取財，對於被
      害人所生之損害非輕，且於2 個月時間內即犯案17起，嚴
      重影響社會秩序，本應嚴懲以資警惕，惟念其犯後坦承竊
      盜及恐嚇取財犯行，且多數車輛已告知被害人停放位置，
      而由被害人尋獲，犯後態度難謂不佳，公訴人求處有期徒
      刑4 年6 月以上之刑，尚嫌過重；另審酌被告壬○○為他
      人寄藏子彈及刀械，雖於警詢中自白不諱，惟卻於本院審
      理時翻異前供，飾詞否認，且夥同被告乙○○為其頂罪，
      行為有所不當，另衡被告犯竊盜及恐嚇取財罪之動機及犯
      罪所得、持有子彈、刀械之時間及其犯後之態度與所生之
      危害等一切情狀，分別量處如主文所示之刑，併就併科罰
      金部分諭知易服勞役之折算標準及定其應執行之刑，以資
      儆懲。又公訴人雖聲請對於被告壬○○宣告強制工作，以
      收矯治之效等情，惟本院認量處如主文所示之刑，應足資
      懲儆，本院認尚無宣告強制工作之必要，爰不另為強制工
      作之宣告，併此敘明。扣案如附表貳所示之物，均係被告
      壬○○所有，並係用以或欲供用以犯本件行竊汽車之物，
      業據被告壬○○供述在卷，均依刑法第38條第1 項第2 款
      規定宣告沒收。扣案之9mm 制式金屬子彈2 顆，其中尚未
      試射之9mm 制式子彈1 顆，仍有殺傷力；查獲之武士刀1
      把，武士刀亦有開鋒而具殺傷力，均屬違禁物品，無論屬
      於何人所有，均應依刑法第38條1 項第1 款之規定，宣告
      沒收。至於經鑑驗試射之制式子彈1 顆，業不再具有發射
      之能力，已無殺傷力而不具子彈之特性；扣案改造子彈1
      顆，原即無殺傷力，均非違禁物品，且非被告壬○○或共
      犯乙○○之物，本院自無從沒收之諭知，附此敘明。另扣
      案之UR—81 70 號車牌為被害人之物，應由移案機關另為
      適法之處理。
（三）被告乙○○明知制式子彈要屬管制物品，仍為他人藏放之
      意，而將制式子彈2 顆予以藏放，核其所為，係違反槍砲
      彈藥刀械管制條例第12條第4 項之未經許可寄藏子彈罪，
      而未經許可持有子彈之行為，則為寄藏之行為所吸收，不
      另論罪。被告乙○○與壬○○，就上開寄藏子彈犯行有犯
      意聯絡及行為分擔，為共同正犯。被告乙○○前有違反槍
      砲彈藥刀械管制條例、竊盜、懲治盜匪條例之前科，最後
      一次並因妨礙公務及侵占案件，經法院分別判處有期徒刑
      4 月及3 月，應執行有期徒刑6 月確定，於93年6 月15日
      入監執行，經羈押折抵及縮短刑期，於同年9 月14日執行
      完畢等情，有台灣高等法院被告前案紀錄表及台灣高雄地
      方法院檢察署刑案資料查註紀錄表各1 份在卷可參，其於
      受有期徒刑之執行完畢後5 年內，再犯本件有期徒刑以上
      之刑之罪，為累犯，依刑法第47條規定，加重其刑。爰審
      酌被告乙○○素行不良，前並有違反槍砲彈藥刀械管制條
      例前科，卻不知悔改，又為他人寄藏子彈，且於本院審理
      時作證迴護被告壬○○，另又故意就其於警詢中之自白為
      不實之任意性抗辯，犯後態度不佳，本應嚴懲以資警惕，
      惟念其犯後曾坦承犯行，另衡其持有子彈之時間及所生之
      危害等一切情狀，量處如主文所示之刑，另就併科罰金部
      分諭知易服勞役之折算標準，以資儆懲。扣案之9mm 制式
      金屬子彈2 顆，其中尚未試射之9mm 制式子彈1 顆，仍有
      殺傷力，屬違禁物品，無論屬於何人所有，應依刑法第38
      條1 項第1 款之規定，宣告沒收。至於經鑑驗試射之制式
      子彈1 顆，業已不再具有發射之能力，已無殺傷力而不具
      子彈之特性；扣案之改造子彈1 顆，本無殺傷力，均非違
      禁物品，且非共犯壬○○或被告乙○○所有之物，本院自
      無從沒收之諭知。
（四）按國民身分證屬刑法第212 條所定之特種文書。又刑法第
      218 條第1 項所稱之公印，係指由政府依印信條例第6 條
      相關規定製發之印信，用以表示公署或公務員之資格，即
      俗稱之大印及小官章而言，本案被告辛○○以購得偽造之
      「台灣省嘉義市政府」鋼印模，偽造「台灣省嘉義市政府
      」之鋼印，尚非印信條例第6 條相關規定製發之印信，僅
      可認係普通之印章，核其所為，係犯刑法第212 條之偽造
      特種文書罪及第217 條第1 項偽造印文罪。就嘉義市政府
      鋼印部分，公訴人認被告辛○○犯有偽造公印文部分，容
      有誤會，起訴法條應予變更。被告辛○○先後4 次偽造特
      種文書、3 次偽造印文行為，均時間緊接、手法相同，所
      犯又係構成要件相同之罪，均顯係基於概括犯意反覆為之
      ，應為連續犯，均應依連續犯之規定，分別論以一罪，並
      各加重其刑。被告辛○○所犯偽造特種文書罪與偽造印文
      罪間，有方法、結果之牽連關係，應從一重之偽造印文罪
      處斷。被告辛○○前因詐欺案件，經台灣雲林地方法院以
      88 年 度易字第1089號判處有期徒刑1 年6 月，經上訴於
      台灣高等法院台南分院，而以89年度上易字第2026號駁回
      上訴確定，於90年7 月11日入監執行，於91年6 月6 日假
      釋出監，於同年12月27日縮短刑期假釋期滿未經撤銷，視
      為執行畢等情，有台灣高等法院被告前案紀錄表及台灣高
      雄地方法院檢察署刑案資料查註紀錄表各1 份在卷可參，
      其於受有期徒刑之執行完畢後5 年內再犯本件有期徒刑以
      上之刑之罪，為累犯，依刑法第47條規定，加重其刑，並
      應與上開加重規定，依法遞加之。爰審酌辛○○素行不良
      ，且明知購買偽造身分證者常用之為犯法行為，竟仍購入
      大量物品供偽造身分證欲加以販賣，行為確有不當，本應
      嚴懲以收刑罰教化之效，惟念其犯後尚能坦承犯行，態度
      難謂不佳，復衡其偽造之身分證張數及查獲物品之種類、
      數量等一切情形，酌情量處如主文所示之刑，以資儆懲。
      扣案如附表編號一至四所示偽造之身分證4 張，除編號
      一至三所示偽造身分證上不知名人士之相片係屬該等人士
      所有之外，其餘之身分證及辛○○照片，均屬被告辛○○
      所有，且係被告辛○○犯本件偽造特種文書及私印文所得
      之身分證，應依刑法第38條第1 項第3 款之規定，沒收之
      ，至其上偽造之鋼印文3 枚既已隨同整份證件沒收，爰不
      另依刑法第219 條規定重複宣告沒收。扣案如附表編號
      五至十三所示之物，均係被告辛○○所有且用以犯偽造特
      種文書及私印文所用之物，業如上述，爰依刑法第38條第
      1 項第2 款之規定，沒收之。至如附表編號一至三所示
      之不詳女子照片3 張及真正之潘雅惠、何維哲身分證各1
      枚，均非被告辛○○所有之物，無從沒收，應退回由檢察
      官另為適法之處理。
、無罪部分之實體判斷
一、按犯罪事實應依證據認定之，無證據不得認定犯罪事實，刑
    事訴訟法第154 條第2 項定有明文。而認定犯罪事實所憑之
    證據，須適於為被告犯罪事實之證明者，始得採為斷罪資料
    。被告之自白，雖為證據之一種，但依刑事訴訟法第156 條
    第2 項規定，被告或共犯之自白，不得作為有罪判決之唯一
    證據，仍應調查其他必要之證據，以察其是否與事實相符。
    立法目的乃欲以補強證據擔保自白之真實性，亦即以補強證
    據之存在，藉之限制自白在證據上之價值，防止偏重自白，
    發生誤判之危險。以被告之自白，作為其自己犯罪之證明時
    ，尚有此危險；以之作為其他共犯之罪證時，不特在採證上
    具有自白虛偽性之同樣危險，且共犯者之自白，難免有嫁禍
    他人，而為虛偽供述之危險。是則利用共犯者之自白，為其
    他共犯之罪證時，其證據價值如何，按諸自由心證主義之原
    則，固屬法院自由判斷之範圍。但共同被告不利於己之陳述
    ，雖得採為其他共同被告犯罪之證據，惟此項不利之陳述，
    須無瑕疵可指，且就其他方面調查，又與事實相符者，始得
    採為其他共同被告犯罪事實之認定。若不為調查，而專憑此
    項供述，即為其他共同被告犯罪事實之認定，顯與刑事訴訟
    法第156 條第2 項之規定有違。因之，現行刑事訴訟法下，
    被告之自白，或共同被告不利於己之陳述，其證明力並非可
    任由法院依自由心證主義之原則，自由判斷，而受相當之限
    制，有證據法定主義之意，即尚須另有其他必要之補強證據
    ，來補足其自白之證明力，始得採為斷罪資料（最高法院87
    年度台上字第3525號、87年度台上字第3182號判決可資參照
    ）。
二、被告辛○○、乙○○、壬○○等人涉嫌擄人勒贖部分
（一）公訴意旨略以：辛○○、壬○○、乙○○復另行共同基於
      意圖勒贖之犯意聯絡，事先謀議，先由壬○○於附表壹編
      號十八之時地，持前開六角鈑手等工具，竊得未○○所有之
      RK—14 18 車號自小客車，嗣即由辛○○駕駛上開車輛搭
      載壬○○、乙○○同赴位在雲林縣斗六市鎮○路81號王鏘
      汽車旅館，於將要行至旅館時，即由辛○○下車在外等候
      接應，改由壬○○駕車搭載乙○○進入旅館內，壬○○於
      進入其當時所投宿之221 號房後，即於同日晚間9 時55分
      52秒許，持所持用之00000000 00 門號行動電話撥打自櫃
      臺處所取得之「完美女人精品」應召站名片電話與該應召
      站人員聯繫而佯欲召妓，議妥後，壬○○復於同日時58分
      7 秒許撥打電話予辛○○所持用之00000 00000 門號行動
      電話告知應召女子馬上會到，並詢以「那現在要怎樣…，
      我就是照剛才我們說的這樣做就對了」等語，辛○○此時
      則回以「嗯，啊一個要先躲在車上喔。知道嗎？」等語指
      示提醒，嗣於同日晚間10時7 分10 秒 許，壬○○並撥打
      電話予藏匿在上開自小客車上之乙○○所持用之00000000
      00門號確認聯繫，後於不知情之應召女子進入上開旅館22
      1 號房後，壬○○即持出預藏之藝術刀1 把控制該女子行
      動，並於同日時8 分49秒許撥打電話通知乙○○上旅館22
      1 號房，由其2 人輪流持刀控制該應召女子行動，嗣壬○○並於同日時42分38秒許撥打電話通知辛○○將出旅館，
      而由壬○○、乙○○2 人一同將該女子擄出，由壬○○駕
      車，乙○○控制該女子出旅館，與辛○○會合後，則改由
      辛○○駕車，仍由乙○○看住該女子而控制其行動自由，
      旋即由壬○○於同日晚間11時0 分28秒許，撥打電話予前
      開「完美女人精品」應召站勒贖並開價8 萬元，議價間並
      將該女子載至嘉義縣梅山鄉山上避風頭即等候消息，終以
      3 萬元成交後，其3 人並指示將贖款匯至由辛○○所提供
      張海珠名下台南區中小企銀南嘉義分行0000000000000000
      0 帳號之帳戶內，遲至同年月13日上午7 時許，該應召站
      匯贖2 萬元後，其3 人始將擄得之應召女子載至嘉義火車
      站前釋放，並由壬○○持持上開帳戶提款卡赴位在嘉義市
      ○○街200 號台南中小企銀中興分行ATM 提款，取得贖款
      後，即將該贖款交予辛○○，由辛○○取其中1 萬元出面
      承租位在嘉義縣西區○○○路496 巷10號4 樓之2 房屋同
      住，餘款則吃喝花盡，因認辛○○、壬○○及乙○○3 人
      共同涉犯有刑法第347條第1項之擄人勒贖罪等語。
（二）本件檢察官認被告辛○○、壬○○及乙○○共同涉有上開
      擄人勒贖犯行，無非係以被告壬○○、辛○○及乙○○於
      警詢及偵查中之供詞為其論據，並以王鏘汽車旅館休息單
      、嘉義縣鹿草鎮中油嘉義縣代表站、雲林縣斗南鎮○○路
      231 號統一超商雲林縣代表店統一發票影本各1 紙、張海
      珠名義台南區中小企銀南嘉義分行00 000 00000000000 0
      帳號之帳戶、提款卡、申設資料各1 份、扣案00000000
      00門號、00000000000000序號、MOTO ROLA 銀色行動電話
      、0000000000門號、00000000000000 0序號、國際牌紅色
      行動各電話各1 支及其照片數幀、被告壬○○提款處照片
      5 幀、扣案已脫落之藝術刀刀柄1 把及依法監聽壬○○之
      行動電話通信對話為其佐證。惟查：
  １、被告壬○○及乙○○，固均有於警詢及偵查中坦承於上開
      時、地同赴「王鏘」汽車旅館，由被告辛○○在外等候，
      由壬○○入內召妓，由被告乙○○埋伏竊得之RK—14 18
      車號自小客車上，嗣被告壬○○嫖妓完後，即由被告壬○○與應召站人員聯絡，要求應召站人員給付款項，並與應
      召女子一同搭車離開汽車旅館，直至被告壬○○與應召站
      人員達成協議匯款3 萬元後，即由不詳人士匯款2 萬元進
      入辛○○提供之「張海珠」帳戶，而由壬○○提領後全數
      交與辛○○租屋等事實。然查：（１）對於被告壬○○在
      汽車旅館與該應召女子性交易完成後，其是否即有持刀控
      制該女子一情，被告乙○○於警詢及偵查中均供稱：伊沒
      有拿刀子上去汽車旅館，伊上樓後，就有看到壬○○拿刀
      子等語（警卷二第25、26頁、本院卷第298 頁勘驗筆錄、
      偵查卷一第8 頁）；而被告壬○○則供稱：伊在汽車旅館
      內性交易完成後，即以電話通知乙○○上樓，乙○○上樓
      後有亮出一把刀子，再把該應召女子帶到車上等語（警卷
      二第15頁、偵查卷一第6 頁）等語。是觀諸被告乙○○及
      壬○○之供述，對於究竟係何人持刀控制應召女郎之行動
      自由，兩人之供詞即有互相推諉卸責之情，渠等供述已有
      不同，渠等供詞之可信性如何，與事實是否相符，即非無
      疑。（２）而於本院審理時，被告乙○○、壬○○及辛○○，均否認有人持刀控制應召女子或不讓其下車離開（詳
      見本院卷第42、56、69頁），則渠等自白本身亦有前後不
      一之情，而扣案之藝術刀又僅有刀柄而無刀刃，是渠等自
      白之可信性更堪質疑。（３）況本件被告等人涉嫌擄人勒
      贖部分，自始即無任何被擄人出面指述遭被告壬○○、乙○○或辛○○控制行動自由，復無任何被勒贖人出面指述
      遭被告等人勒贖，則是否確有被害人遭被告壬○○、乙○○、辛○○共同控制行動自由及勒贖等情，已難證明。
  ２、依檢察官所提出之監聽譯文（本院卷第73-182頁）及本院
      勘驗筆錄（本院卷309 頁）之內容，在被告壬○○與被告
      乙○○對話時，固有壬○○出言：「你不要擔心，我不會
      傷害你，你要相信我，好不好」等語，而可推論可能係壬○○出言安撫應召女子之情緒，但在無任何人出面指述之
      情形下，可否逕行推論該應召女子係已遭壬○○控制行動
      自由，仍非無疑。又於監聽譯文中，被告壬○○固有以持
      用之0000000000號與登記名為「陳麒升」之行動電話持用
      人對話，並談及是否有要「妹仔」（台語）及金錢。惟在
      被告壬○○一再抗辯其與該應召站負責人有債務糾紛，且
      其辯稱：在召妓前即有以行動電話與「陳麒升」之人聯絡
      ，但無法聯繫一情，又有監聽譯文（本院卷第177 頁）可
      資為證之情形下，然卻無「陳麒升」或該應召女子之出面
      指述，則其2 人間之對話，究係屬被告壬○○與「陳麒升
      」之債務糾紛談判，抑或被告壬○○以擄走應召女子之方
      式向「陳麒升」勒贖，自難釐清。
  ３、被告壬○○、乙○○及辛○○雖均於警詢及偵查中供稱有
      自應召站負責人處取得匯款2 萬元，並有張海珠名義台南
      區中小企銀南嘉義分行00000000000000000 帳號之帳戶、
      提款卡、申設資料各1 份及被告壬○○提款處照片5 幀可
      資佐證。然無論是被告壬○○、乙○○或辛○○，均自警
      詢起迄本院審結之際，即一致供稱壬○○原與應召站負責
      人間有債務糾紛（警卷二第9 、15頁；偵查卷一第6 頁；
      本院卷第39、42、69、376 、37 7、378 頁），雖渠等未
      能提出積極證據用以證明該應召站負責人確有積欠被告壬○○金錢，然既無任何匯款人出面指述該等金額確係贖金
      之情形下，同難逕行推論該筆匯款係應召站負責人為能贖
      回被擄之應召女子而付出之贖款，是自難僅憑該筆匯款紀
      錄，即認被告壬○○、乙○○及辛○○3 人確有擄人勒贖
      之犯行。
（三）綜上所述，公訴意旨認被告辛○○、壬○○及乙○○3 人
      ，係共同犯有擄人勒贖之犯行，均僅有共同被告辛○○、
      壬○○及乙○○於警詢及偵查中之自白與監聽譯文、匯款
      單等間接證據，而無被擄人或被勒贖人之任何指述，並無
      足夠之補強證據，是在無其他積極證據足使本院為有「確
      信」之心證時，揆諸前揭說明，應認卷內所存證據尚不足
      為有罪之認定。爰就被告辛○○及乙○○部分諭知無罪，
      而被告壬○○部分，因公訴人認此部分與被告壬○○上開
      竊取RK—14 18 車號自小客車之加重竊盜罪犯行，有牽連
      犯之裁判上一罪關係，爰不另為無罪之諭知。
（四）既未能證明被告辛○○、壬○○及乙○○等人涉犯擄人勒
      贖罪，則扣案之0000000000門號、00000000000000序號、
      MOTOROLA銀色行動電話、0000000000門號、000000000000
      000 序號、國際牌紅色行動各電話各1 支及已脫落之藝術
      刀刀柄1 把，即未能證明與本案有所關連，均應退回由移
      案機關另為適法之處理。
二、被告辛○○涉嫌偽造公印文部分
（一）公訴意旨另以：被告辛○○除有上開偽造特種文書身分證
      及其上之鋼印文外，並有涉嫌偽造「內政部印」公印文，
      因認被告辛○○亦涉犯第218條第1項罪嫌。
（二）公訴人認被告涉犯上開犯行，無非係以被告前於警詢及偵
      訊中供稱；該等身分證係利用影印他人身分證之方式而來
      為其主要依據。然查：被告辛○○為警查扣如附表編號
      五至十三所示之物，均係被告辛○○透過雜誌向他人購買
      而得等情，業據被告辛○○於本院審理時供述明確（本院
      卷第379 頁）。況且，扣案如附表編號一至四之偽造身
      分證，其上之內政部印與印刷字跡，均與真正之身分證樣
      張不同，業如上述，是該等扣案之偽造身分證，自不可能
      係由被告辛○○以彩色影印之方式而來。而該等人既以雜
      誌公開販售，則該等人士自有已大量製作完成印有內政部
      印文之偽造空白身分證之可能，再查本案並無證據證明辛○○係以犯意聯絡與該等不詳人士共同偽造之情形下，已
      難認被告辛○○涉有偽造公印文之犯行。
（三）綜上，此部分不能證明被告辛○○涉有上開刑法第218 條
      第1 項之偽造公印文之犯行，本應為無罪之諭知，惟因公
      訴人認被告辛○○此部分犯行與前開辛○○偽造特種文書
      之犯行有牽連犯之裁判上一罪關係，此部分即不另為被告
      辛○○無罪之論知。
據上論斷，應依刑事訴訟法第299 條第1 項、第300 條、第301
條第1 項、槍砲彈藥刀械管制條例第12條第4 項、第14條第3 項
、刑法第11條前段、第28條、第30條、第56條、第212 條、第21
7 條、第321 條第1 項、第346 條第1 項、第55條、第42條第2
項、第38條第1 項第1 款、第2 款、第3 款、第51條第5 款，罰
金罰鍰提高標準條例第2 條，現行法規所定貨幣單位折算新臺幣
條例第2 條之規定，判決如主文。
本案經檢察官子○○到庭執行職務。
中    華    民    國    95    年    4     月    6     日
             鳳山刑事第一庭    審判長法  官   陳志銘
                                     法  官   林芳華
                                     法  官   林勇如
以上正本證明與原本無異。
如不服本判決，應於收受送達後10日內向本院提出上訴書狀。
中    華    民    國    95    年    4     月    7    日
                                     書記官   吳俊達
附錄本案論罪法條：
中華民國刑法第321條
犯竊盜罪而有左列情形之一者，處 6 月以上、 5 年以下有期徒
刑：
一  於夜間侵入住宅或有人居住之建築物、船艦或隱匿其內而犯
    之者。
二  毀越門扇、牆垣或其他安全設備而犯之者。
三  攜帶兇器而犯之者。
四  結夥三人以上而犯之者。
五  乘火災、水災或其他災害之際而犯之者。
六  在車站或埠頭而犯之者。
前項之未遂犯罰之。
中華民國刑法第346條第1項
意圖為自己或第三人不法之所有，以恐嚇使人將本人或第三人之
物交付者，處6 月以上5 年以下有期徒刑，得併科1 千元以下罰
金。
刑法第212條：偽造、變造護照、旅券、免許證、特許證及關於
品行、能力服務或其他相類之證書、介紹書，足以生損害於公眾
或他人者，處一年以下有期徒刑、拘役或三百元以下罰金。
中華民國刑法第217條
偽造印章、印文或署押，足以生損害於公眾或他人者，處 3 年以
下有期徒刑。
盜用印章、印文或署押，足以生損害於公眾或他人者，亦同。
槍砲彈藥刀械管制條例第12條第4項
未經許可，持有、寄藏或意圖販賣而陳列子彈者，處 5 年以下有
期徒刑，併科新台幣 300 萬元以下罰金。
槍砲彈藥刀械管制條例第14條第3項
未經許可，持有或意圖販賣而陳列刀械者，處 1 年以下有期徒刑
、拘役或新台幣 50 萬元以下罰金。
附表壹：
┌─┬────┬────┬───┬─────┬───┬──┬────┬──┐
│編│        │        │竊得物│          │匯款時│尋回│ 證 據  │備註│
│號│ 時 間  │ 地 點  │品（被│ 行為方法 │間及得│車輛│        │    │
│  │        │        │害人）│          │手金額│    │        │    │
├─┼────┼────┼───┼─────┼───┼──┼────┼──┤
│一│93年8月 │高雄市苓│XN1747│竊車後某時│93年8 │有  │照片、王│    │
│  │19日上午│雅區新田│自用小│起6度撥打 │月20日│    │俊傑0041│    │
│  │1時許   │路221號 │客車（│公共電話至│下午1 │    │00000000│    │
│  │        │前      │海清山│午○○2812│時許匯│    │34郵局帳│    │
│  │        │        │貿易有│691電話以 │款1萬 │    │戶申設資│    │
│  │        │        │限公司│未依約匯款│元    │    │料、最近│    │
│  │        │        │XN1747│將車解體等│      │    │交易詳情│    │
│  │        │        │：報案│語勒贖1萬 │      │    │畫面、車│    │
│  │        │        │人為劉│元        │      │    │輛失竊查│    │
│  │        │        │寶嬪）│          │      │    │報表    │    │
├─┼────┼────┼───┼─────┼───┼──┼────┼──┤
│二│93年8月 │高雄市  │T66608│竊車後於93│93年8 │有  │照片、林│    │
│  │31日上午│十全一路│客貨兩│年8月31日 │月31日│    │俊昌0111│    │
│  │某時    │        │用車（│中午某時起│某時匯│    │00000000│    │
│  │        │        │吳鳳珠│10度撥打公│款5千 │    │98郵局帳│    │
│  │        │        │：報案│共電話至吳│元    │    │戶基本資│    │
│  │        │        │人為吳│國平092992│      │    │料、最近│    │
│  │        │        │國平）│7947行動電│      │    │交易詳情│    │
│  │        │        │      │話以需匯贖│      │    │畫面、車│    │
│  │        │        │      │金至指定帳│      │    │輛失竊查│    │
│  │        │        │      │戶才能尋回│      │    │報表、被│    │
│  │        │        │      │失車等語勒│      │    │害人匯款│    │
│  │        │        │      │贖5千元   │      │    │單(警二 │    │
│  │        │        │      │          │      │    │卷p168) │    │
├─┼────┼────┼───┼─────┼───┼──┼────┼──┤
│三│93年9月1│高雄市三│XN0723│竊車後93年│無    │有  │車輛失竊│    │
│  │日上午5 │民區博愛│自用小│9月1日上午│      │    │查報表  │    │
│  │時許    │路21號前│客車（│5時許起5度│      │    │        │    │
│  │        │        │己○○│撥打091573│      │    │        │    │
│  │        │        │）    │5749行動電│      │    │        │    │
│  │        │        │      │話至己○○│      │    │        │    │
│  │        │        │      │0000000、3│      │    │        │    │
│  │        │        │      │114333電話│      │    │        │    │
│  │        │        │      │以需匯贖金│      │    │        │    │
│  │        │        │      │至指定帳戶│      │    │        │    │
│  │        │        │      │等語勒贖5 │      │    │        │    │
│  │        │        │      │千元      │      │    │        │    │
├─┼────┼────┼───┼─────┼───┼──┼────┼──┤
│四│93年9月1│高雄市中│XW1718│竊車後於93│93年9 │有  │照片、林│    │
│  │日某時  │華二路96│自用小│年9月1日上│月1日 │    │俊昌0111│    │
│  │        │號前    │客車（│午6時許起5│上午8 │    │00000000│    │
│  │        │        │音儀實│度撥打公共│時許匯│    │98郵局帳│    │
│  │        │        │業股份│電話至李連│款5千 │    │戶基本資│    │
│  │        │        │有限公│進00000000│元    │    │料、最近│    │
│  │        │        │司：報│67以需匯贖│      │    │交易詳情│    │
│  │        │        │案人為│金至指定帳│      │    │畫面、車│    │
│  │        │        │李連進│戶等語勒贖│      │    │輛失竊查│    │
│  │        │        │）    │          │      │    │報表    │    │
├─┼────┼────┼───┼─────┼───┼──┼────┼──┤
│五│93年9月8│高雄市鹽│YS6189│竊車後以09│93年9 │有  │照片、林│    │
│  │日上午6 │埕區新興│自小客│00000000行│月8日 │    │俊昌0111│    │
│  │時許    │街220號 │車、行│動電話撥打│上午9 │    │00000000│    │
│  │        │        │車執照│至張秀春07│時5分 │    │98郵局帳│    │
│  │        │        │（李福│-0000000以│許匯款│    │戶基本資│    │
│  │        │        │安：報│需匯贖金至│5千元 │    │料、最近│    │
│  │        │        │案人為│指定帳戶等│      │    │交易詳情│    │
│  │        │        │張秀春│語勒贖5千 │      │    │畫面、車│    │
│  │        │        │）    │元        │      │    │輛失竊查│    │
│  │        │        │      │          │      │    │報表、被│    │
│  │        │        │      │          │      │    │害人匯款│    │
│  │        │        │      │          │      │    │單(警一 │    │
│  │        │        │      │          │      │    │卷p99)  │    │
├─┼────┼────┼───┼─────┼───┼──┼────┼──┤
│六│93年9月 │高雄市文│YR0565│竊車後於93│93年9 │有  │照片、林│    │
│  │13日上午│武二街與│自小客│年9月13日 │月13日│    │俊昌0111│    │
│  │某時    │大同路口│車、車│上午6時許 │上午8 │    │00000000│    │
│  │        │        │門鎖、│起3度撥打 │時許匯│    │98郵局帳│    │
│  │        │        │汽車音│公共電話至│款3千 │    │戶基本資│    │
│  │        │        │響（CD│丙○○0938│元    │    │料、最近│    │
│  │        │        │）（王│026625以需│      │    │交易詳情│    │
│  │        │        │昭嵐：│匯贖至指定│      │    │畫面、車│    │
│  │        │        │報案人│帳戶始能尋│      │    │輛失竊查│    │
│  │        │        │為王雍│回失車等語│      │    │報表    │    │
│  │        │        │淳）  │勒贖3千元 │      │    │        │    │
├─┼────┼────┼───┼─────┼───┼──┼────┼──┤
│七│93年9月 │高雄市新│ZK4239│竊車後於93│93年9 │有  │照片、林│    │
│  │17日上午│興區新田│自小客│年9月17日 │月17日│    │俊昌0111│    │
│  │6時30分 │路與民權│車、藥│上午6時30 │上午9 │    │00000000│    │
│  │        │路口    │品、維│分許起撥打│時46分│    │98郵局帳│    │
│  │        │        │他命食│公共電話20│許匯款│    │戶基本資│    │
│  │        │        │品（胡│餘次至胡文│4千元 │    │料、最近│    │
│  │        │        │文光）│光00000000│      │    │交易詳情│    │
│  │        │        │      │33行動電話│      │    │畫面、車│    │
│  │        │        │      │以需匯贖金│      │    │輛失竊查│    │
│  │        │        │      │至指定帳戶│      │    │報表    │    │
│  │        │        │      │否則車解體│      │    │        │    │
│  │        │        │      │等語勒贖4 │      │    │        │    │
│  │        │        │      │千元      │      │    │        │    │
├─┼────┼────┼───┼─────┼───┼──┼────┼──┤
│八│93年9月 │高雄市左│VQ4729│竊車後同日│93年9 │有  │照片、林│    │
│  │13日上午│營區明誠│自小客│5度撥打公 │月14日│    │俊昌0111│    │
│  │某時    │一路    │車、零│共電話至詹│上午9 │    │00000000│    │
│  │        │        │錢、回│孟輯或其妻│時許匯│    │98郵局帳│    │
│  │        │        │數票（│0000000000│款5千 │    │戶基本資│    │
│  │        │        │王寶玲│、00000000│元    │    │料、最近│    │
│  │        │        │：報案│59行動電話│      │    │交易詳情│    │
│  │        │        │人為詹│以需匯贖金│      │    │畫面、車│    │
│  │        │        │孟輯）│至指定帳戶│      │    │輛失竊查│    │
│  │        │        │      │始能尋回失│      │    │報表    │    │
│  │        │        │      │車等語勒贖│      │    │        │    │
│  │        │        │      │5千元     │      │    │        │    │
├─┼────┼────┼───┼─────┼───┼──┼────┼──┤
│九│93年9月 │高雄市苓│XN1747│竊車後某時│93年9 │有  │照片、王│    │
│  │20日上午│雅區新田│自小客│起6度撥打 │月20日│    │俊傑0041│    │
│  │0時許   │路186號 │車（海│公共電話至│上午8 │    │00000000│    │
│  │        │前      │清山貿│午○○2812│時許匯│    │34郵局帳│    │
│  │        │        │易有限│691電話以 │款5千 │    │戶申設資│    │
│  │        │        │公司：│未依約匯款│元    │    │料、最近│    │
│  │        │        │報案人│將車解體等│      │    │交易詳情│    │
│  │        │        │為劉寶│語勒贖5千 │      │    │畫面、車│    │
│  │        │        │嬪）  │元        │      │    │輛失竊查│    │
│  │        │        │      │          │      │    │報表、被│    │
│  │        │        │      │          │      │    │害人匯款│    │
│  │        │        │      │          │      │    │單(警二 │    │
│  │        │        │      │          │      │    │卷p169) │    │
├─┼────┼────┼───┼─────┼───┼──┼────┼──┤
│十│93年9月 │高雄市三│XL1247│竊車後7度 │無    │有  │車輛失竊│    │
│  │24日上午│民區安東│自小客│撥打公共電│      │    │查報表  │    │
│  │7時許   │街25號前│車（林│話至辰○○│      │    │        │    │
│  │        │        │奇清：│0000000000│      │    │        │    │
│  │        │        │報案人│以如要取回│      │    │        │    │
│  │        │        │為陳炎│失車需匯贖│      │    │        │    │
│  │        │        │財）  │至指定帳戶│      │    │        │    │
│  │        │        │      │勒贖1萬元 │      │    │        │    │
├─┼────┼────┼───┼─────┼───┼──┼────┼──┤
│十│93年9月 │高雄市三│XL4812│竊車後於93│93年9 │有  │照片、王│    │
│一│24日上午│民區力行│自小客│年9月24日 │月24日│    │俊傑0041│    │
│  │4時許   │路92號前│車、零│上午7時許3│上午9 │    │00000000│    │
│  │        │        │錢（吳│度撥打公共│時許匯│    │34郵局帳│    │
│  │        │        │阿松）│電話至吳阿│款5千 │    │戶申設資│    │
│  │        │        │      │松00000000│元    │    │料、最近│    │
│  │        │        │      │33行動電話│      │    │交易詳情│    │
│  │        │        │      │以需匯贖款│      │    │畫面、車│    │
│  │        │        │      │至指定帳戶│      │    │輛失竊查│    │
│  │        │        │      │內等語勒贖│      │    │報表、被│    │
│  │        │        │      │5千元     │      │    │害人匯款│    │
│  │        │        │      │          │      │    │單(警二 │    │
│  │        │        │      │          │      │    │卷p167) │    │
├─┼────┼────┼───┼─────┼───┼──┼────┼──┤
│十│93年9月 │高雄市苓│VN6711│竊車後5次 │93年9 │有  │照片、王│    │
│二│28日上午│雅區苓雅│自小客│撥打公共電│月29日│    │俊傑0041│    │
│  │8時許   │二路69巷│車noki│話至庚○○│上午11│    │00000000│    │
│  │        │36號前  │a手機 │0000000000│時許匯│    │34郵局帳│    │
│  │        │        │、公司│以如不匯款│款1萬5│    │戶申設資│    │
│  │        │        │文件（│就放火將車│千元  │    │料、最近│    │
│  │        │        │庚○○│燒掉等語勒│      │    │交易詳情│    │
│  │        │        │）    │贖1萬5千元│      │    │畫面、車│    │
│  │        │        │      │          │      │    │輛失竊查│    │
│  │        │        │      │          │      │    │報表、被│    │
│  │        │        │      │          │      │    │害人匯款│    │
│  │        │        │      │          │      │    │單(警二 │    │
│  │        │        │      │          │      │    │卷p166) │    │
├─┼────┼────┼───┼─────┼───┼──┼────┼──┤
│十│93年10月│高雄市苓│C94301│竊車後於93│1萬5千│有  │車輛失竊│    │
│三│2日上午6│雅區仁義│自小客│年10月2日 │元    │    │查報表  │    │
│  │時許    │街126巷 │車、汽│上午6時許6│      │    │        │    │
│  │        │        │車音響│度撥打公共│      │    │        │    │
│  │        │        │（林金│電話至林雪│      │    │        │    │
│  │        │        │連：報│鈕00000000│      │    │        │    │
│  │        │        │案人為│00行動電話│      │    │        │    │
│  │        │        │癸○○│以失車在其│      │    │        │    │
│  │        │        │）    │手中要處理│      │    │        │    │
│  │        │        │      │匯款等語勒│      │    │        │    │
│  │        │        │      │贖1萬5千元│      │    │        │    │
├─┼────┼────┼───┼─────┼───┼──┼────┼──┤
│十│93年10月│高雄市南│XB5413│竊車後於93│93年10│有  │照片、王│    │
│四│6日上午 │台路71之│自小客│年10月6日 │月6日 │    │俊傑0041│    │
│  │某時    │3號前   │車（松│上午5時許5│中午12│    │00000000│    │
│  │        │        │田貿易│度撥打公共│時許匯│    │34郵局帳│    │
│  │        │        │有限公│電話至莊進│款8千 │    │戶申設資│    │
│  │        │        │司：報│億0000000 │元    │    │料、最近│    │
│  │        │        │案人為│電話以車在│      │    │交易詳情│    │
│  │        │        │卯○○│其手中等語│      │    │畫面、車│    │
│  │        │        │）    │勒贖8千元 │      │    │輛失竊查│    │
│  │        │        │      │          │      │    │報表、被│    │
│  │        │        │      │          │      │    │害人匯款│    │
│  │        │        │      │          │      │    │單(警二 │    │
│  │        │        │      │          │      │    │卷p165) │    │
├─┼────┼────┼───┼─────┼───┼──┼────┼──┤
│十│93年10月│高雄市前│VG1691│竊車後於93│93年10│有  │照片、王│    │
│五│18日上午│鎮區瑞北│自小客│年10月18日│月18日│    │俊傑0041│    │
│  │某時    │、公正路│車（梁│上午9時許 │上午11│    │00000000│    │
│  │        │口      │繼銘）│起4度撥打 │時許匯│    │34郵局帳│    │
│  │        │        │      │公共電話至│款1300│    │戶申設資│    │
│  │        │        │      │寅○○0932│元    │    │料、最近│    │
│  │        │        │      │854550要求│      │    │交易詳情│    │
│  │        │        │      │匯贖1300元│      │    │畫面、車│    │
│  │        │        │      │          │      │    │輛失竊查│    │
│  │        │        │      │          │      │    │報表、被│    │
│  │        │        │      │          │      │    │害人匯款│    │
│  │        │        │      │          │      │    │單(警二 │    │
│  │        │        │      │          │      │    │卷p164) │    │
├─┼────┼────┼───┼─────┼───┼──┼────┼──┤
│十│93年10月│高雄市復│E38301│竊車後於93│93年10│有  │照片、王│    │
│六│18日上午│橫一路  │箱型車│年10月18日│月18日│    │俊傑0041│    │
│  │3時許   │3號前   │、工作│上午4時許 │上午11│    │00000000│    │
│  │        │        │識別證│6度撥打公 │時許匯│    │34郵局帳│    │
│  │        │        │、羅盤│共電話至22│款1千 │    │戶申設資│    │
│  │        │        │（韋信│67673與韋 │元    │    │料、最近│    │
│  │        │        │宇）  │信宇之太太│      │    │交易詳情│    │
│  │        │        │      │勒贖1千元 │      │    │畫面、車│    │
│  │        │        │      │          │      │    │輛失竊查│    │
│  │        │        │      │          │      │    │報表、被│    │
│  │        │        │      │          │      │    │害人匯款│    │
│  │        │        │      │          │      │    │單（警二│    │
│  │        │        │      │          │      │    │卷p163) │    │
├─┼────┼────┼───┼─────┼───┼──┼────┼──┤
│十│93年10月│高雄縣鳳│ZO3210│竊車後某時│93年10│無  │照片、王│    │
│七│19日上午│山市國隆│自小客│起10餘次撥│月20日│    │俊傑0041│    │
│  │5時許   │路2號前 │車（張│打公共電話│上午8 │    │00000000│    │
│  │        │        │惠雅）│至丑○○09│時47分│    │34郵局帳│    │
│  │        │        │      │00000000行│匯款4 │    │戶申設資│    │
│  │        │        │      │動電話以未│千元  │    │料、最近│    │
│  │        │        │      │依約匯贖款│      │    │交易詳情│    │
│  │        │        │      │將車解體等│      │    │畫面、車│    │
│  │        │        │      │語勒贖4千 │      │    │輛失竊查│    │
│  │        │        │      │元        │      │    │報表    │    │
└─┴────┴────┴───┴─────┴───┴──┴────┴──┘
附表貳：
一、電動工具貳支。
二、六角鈑手壹支。
三、砂輪機壹台。
四、老虎鉗夾壹組。
附表：
一、偽造之巳○○名義身分證壹張（上有不詳姓名女子照片壹張
    ，並有偽造之「內政部印」公印文、「台灣省嘉義市政府」
    鋼印私印文各壹枚）。
二、偽造之巳○○名義身分證壹張（上有不詳姓名女子照片壹張
    ，並有偽造之「內政部印」公印文、「台灣省嘉義市政府」
    鋼印私印文各壹枚）。
三、偽造之巳○○名義身分證壹張（上有不詳姓名女子照片壹張
    ，並有偽造之「內政部印」公印文壹枚）。
四、偽造之丁○○名義身分證壹張（上有辛○○照片壹張，並有
    偽造之「內政部印」公印文及「台灣省嘉義市政府」鋼印私
    印文各壹枚）。
五、空白身分證張。
六、壓製身分證用模具壹組。
七、壓製身分證用梅花鋼模肆片。
八、空白身分證（男）貳拾肆張。
九、空白身分證（女）拾壹張。
十、身分證護膜壹疊。
十一、身分證設計草圖壹張。
十二、偽造身分證用版模捌張。
十三、壓製身分證用鯉魚夾壹把。

司法院資訊處製作；財團法人民間司法改革基金會備份。
